# 同一自然人控制的两个企业的合并问题

提问人：ygmbank 时间：2015-06-11 11:39:40
有A、B两个企业，同属于一自然人控制， 14 年以前，B持有A公司10%的股份， 14 年B将持有的A公司的股份全部转让给了自然人，然后自然又将持有的B公司的股份转让给了A公司，转让后，变成A公司持有B公司100%的股份。求助一下， 14 年以前，AB公司需要编制合并财务报表吗？

回答人：chenyiwei
同一自然人控制的两个企业之间的合并也是同一控制下的企业合并（假设被合并方构成“业务”），其合并报表的编制应遵循企业合并和合并报表准则对同一控制下合并中合并报表编制的一般规定，包括追溯重述前期比较数据。 就你说的情况看， 2014 年以前B持有A的 10 ％股份，则在追溯重述后的A的合并报表中，该 10 ％股份视作库存股，后续将该部分股份转让给该自然人的交易在合并报表层面作为权益性交易处理（视同库存股的重新发行）。